【裁判字號】    97,簡上,851
【裁判日期】    971201
【裁判案由】    恐嚇等
【裁判全文】
臺灣高雄地方法院刑事判決             97年度簡上字第851號
上  訴  人
即  被  告  甲○○
選任辯護人  戊○○律師
上列上訴人即被告因恐嚇案件，不服本院高雄簡易庭民國97年7
月17日97年度審簡字第2527號第一審簡易判決（聲請簡易判決處
刑案號：臺灣高雄地方法院檢察署97年度偵字第10919 號），提
起上訴，本院判決如下：
    主  文
原判決撤銷。
甲○○犯公然侮辱罪，處拘役伍日，如易科罰金，以新臺幣壹仟
元折算壹日。又犯恐嚇危害安全罪，處拘役拾日，如易科罰金，
以新臺幣壹仟元折算壹日。應執行拘役拾伍日，如易科罰金，以
新臺幣壹仟元折算壹日。緩刑貳年。
    事  實
一、甲○○與丁○○前為主雇關係。於民國97年1 月5 日下午3
    時15分許，丁○○因薪資問題偕同友人乙○○前往高雄市苓
    雅區○○○路7 號3 樓306 室米蘭大師家具有限公司辦公室
    找甲○○洽談時，甲○○明知辦公室與家具展示場係相連結
    ，不特定人可能行經而得見聞叫罵聲，竟在與乙○○交談間
    ，基於公然侮辱之犯意，對乙○○稱「你娘卡好」，公然辱
    罵乙○○，足以貶損乙○○之人格及社會評價。另基於恐嚇
    之犯意，接續向乙○○恫稱：「我會去你家找你」、「在
    時，你還不知道在幹什麼」、「我找得到你」等語，使乙○○心生畏懼，致生危害於乙○○之人身安全。
二、案經乙○○告訴臺灣高雄地方法院檢察署檢察官偵辦並聲請
    簡易判決處刑。
    理  由
壹、程序事項：
    上訴人即被告甲○○及辯護人對檢察官所舉本判決有罪部分
    所列之書面及言詞供述證據，於準備程序均對證據能力表示
    無意見，本院審酌該等書面、言詞證據作成時之情況，認為
    適當，依刑事訴訟法第159 條之5 第1 項、第2 項之規定，
    本判決所列之書面、言詞供述證據，均有證據能力。
貳、認定犯罪事實所憑之證據及理由：
一、訊據被告甲○○坦承於上揭時、地，有向乙○○稱「你娘卡
    好」、「我會去你家找你」等語，惟矢口否認有何恐嚇及公
    然侮辱犯行，辯稱：我和丁○○之間有點誤會，吵架時一定
    沒有好聽的話，但也沒有到公然侮辱或恐嚇那麼難聽，且當
    時我沒有在跟丁○○講話，都是在對乙○○講話；至辯護人
    則以「你娘卡好」雖然是不好聽的話，但不見得是辱罵，被
    告在講「我會去你家找你」的時候，乙○○也回稱「我等你
    」，是否會造成乙○○害怕，亦有疑問等語，資為被告辯護
    。
二、依本院當庭勘驗告訴人乙○○所提出現場錄音帶，被告在與
    告訴人乙○○對話間，確曾言及「我會去你家找『你』」、
    「來這邊裝流氓。在時，你還不知道在幹什麼」、「我
    找得到你」，有本院勘驗筆錄1 份附卷可考（見本院簡上卷
    第47頁～第49頁），偵卷所附錄音勘驗譯文記載被告稱「我
    找得到『你們』」，尚屬有誤，併予指明。則自通篇勘驗譯
    文觀之，在丁○○與被告間之薪資糾紛，丁○○方面主要由
    乙○○出面談判，被告均係承接乙○○之發言而為應答與反
    駁，佐以被告之對話，均係稱「你」，而非「你們」，有本
    院前揭勘驗筆錄可證，堪認被告辯稱當時沒有在跟丁○○講
    話，都是在與乙○○對話等語，應可採信。
三、按台語之「你娘卡好」，依台灣社會一般具有健全通念之人
    所為之認知，均有貶辱評價與詆侮之意，屬輕蔑使人難堪之
    詞，為侮辱之言語殆無疑義。而被告辱罵告訴人乙○○之處
    所，係在高雄市苓雅區○○○路7 號3 樓306 室米蘭大師家
    具有限公司辦公室，該辦公室與展覽場相通連，可供不特定
    人自由入內參觀選購，即隨時得有不特定人或多數人可共聞
    共見，被告於此出言侮辱告訴人乙○○「你娘卡好」，所為
    自構成公然侮辱；再者，行為人對於實現客觀不法構成要件
    之所有行為情狀，有所認識或預見，進而決意實現不法構成
    要件之主觀心態，即為故意，而刑法第305 條恐嚇危害安全
    罪所謂致生危害於安全，係指受惡害之通知者，心生畏懼而
    有不安全之感覺為已足，不以發生客觀上之危害為要件。依
    一般社會常情，爭吵中之雙方，再互不知生平背景、地方勢
    力的情形下，一方對他方聲稱：「我會去你家找你」、「在
    時，你還不知道在幹什麼」、「我找得到你」等語，他
    方所感受者，實係對方欲對其生命、身體安全有所威脅之意
    ，是被告對告訴人乙○○陳稱上開內容，難認無恐嚇之意，
    自足使人擔心受怕而心生不安，已達危害安全之程度至明。
    縱告訴人為一時意氣之爭而回稱「我等你」，亦僅係未便示
    弱之舉，難逕認告訴人並未感到恐懼。
四、綜上，本件事證明確，被告公然侮辱及恐嚇告訴人乙○○之
    犯行，均堪以認定，應依法論科。
參、論罪科刑
  (一)核被告甲○○所為，係犯刑法第309 條第1 項之公然侮辱罪
    及同法第305 條恐嚇危害安全罪。被告先後以「我會去你家
    找你」、「在時，你還不知道在幹什麼」、「我找得到
    你」等語恫嚇乙○○，係基於同一恐嚇之目的，並由被告基
    於一個行為決意所為，侵害之法益同一，各行為之獨立性極
    為薄弱，依一般社會健全觀念，在時間差距上，難以強行分
    開，應視為數個舉動之接續施行，合為包括之一恐嚇危害安
    全行為予以評價，屬接續犯。其所犯前開公然侮辱、恐嚇危
    害安全2 罪間，犯意個別、行為互殊，應分論併罰。又被告
    前揭公然侮辱及恐嚇危害安全犯行之對象均為乙○○，而不
    及於丁○○，聲請簡易判決處刑意旨認被告公然侮辱及恐嚇
    之對象包括丁○○部分，既屬不能證明，本應為無罪之諭知
    ，然此部分如成立犯罪，因與被告對告訴人乙○○所犯公然
    侮辱及恐嚇危害安全犯行，係想像競合之裁判上一罪關係，
    爰不另為無罪之諭知，併此敘明。
  (二)原審認被告罪證明確，予以論罪科刑，固非無見，惟被告公
    然侮辱及恐嚇危害安全犯行均僅針對告訴人乙○○，業經認
    定如前，原審認被告上開言論同時侮辱、恐嚇丁○○、乙○○，侵害其等2 人之法益，而適用刑法第55條想像競合之規
    定各論以一公然侮辱及恐嚇罪，尚有誤會。則被告上訴意旨
    否認犯行，雖無理由，然原判決既有上揭可議之處，自屬無
    可維持，應由本院將原判決撤銷改判。爰審酌被告對於與丁○○間之勞資糾紛，不思以理性和平之方式協調，而與告訴
    人乙○○起口角衝突，並率爾公然出言侮辱、恐嚇告訴人乙○○，所為實屬不該，惟念及告訴人乙○○出面協談之際口
    氣亦屬不佳，致被告一時思慮不周，觸犯刑章及被告犯罪動
    機、目的、手段、所生危害、犯後態度等一切情狀，分別量
    處如主文所示之刑，並定應執行之刑。又考量被告教育程度
    及家庭經濟狀況（此參見警卷調查筆錄受詢問人欄即明），
    就被告所犯前開各罪之宣告刑暨執行刑均諭知如主文所示之
    易科罰金折算標準，以資儆懲。
  (三)另查，被告前未曾因故意犯罪受有期徒刑以上刑之宣告，素
    行尚稱良好，有臺灣高等法院被告前案紀錄表可稽（見本院
    簡上卷第54頁），且被告已與告訴人乙○○達成和解，賠付
    現金新臺幣3 萬元，有和解書1 份附卷可考。本院認被告經
    此教訓當知警惕，應無再犯之虞，所受宣告之刑以暫不執行
    為適當，爰諭知緩刑2 年，用啟自新。
論上論斷，應依刑事訴訟法第455 條之1 第1 項、第3 項、369
條第1 項前段、第364 條、第299 條第1 項前段，刑法第305 條
、第309 條第1 項、第41條第1 項前段、第51條第6 款、第74
條第1 項第1 款，刑法施行法第1 條之1 ，判決如主文。
本案經檢察官丙○○到庭執行職務
中    華    民    國    97    年    12     月    1    日
              刑事第十一庭  審判長法  官  蔡廣昇
                                  法  官  周佳佩
                                  法  官  王  琁
上正本證明與原本無異
如不服本判決應於收受本判決後10日內向本院提出上訴書狀，並
應敘述具體理由，如未敘述上訴理由者，應於上訴期間屆滿後20
日內補提理由書狀於本院（均須按他造當事人之人數附繕本）「
切勿逕送上級法院」。
中    華    民    國    97    年    12    月    1     日
                                  書記官  黃國忠
中華民國刑法第305條
（恐嚇危害安全罪）
以加害生命、身體、自由、名譽、財產之事，恐嚇他人致生危害
於安全者，處2 年以下有期徒刑、拘役或3 百元以下罰金。
中華民國刑法第309條
（公然侮辱罪）
公然侮辱人者，處拘役或 3 百元以下罰金。
以強暴犯前項之罪者，處 1 年以下有期徒刑、拘役或 5 百元以
下罰金。


司法院資訊處製作；財團法人民間司法改革基金會備份。
